【裁判字號】    95,訴,727
【裁判日期】    950428
【裁判案由】    毒品危害防制條例
【裁判全文】
臺灣板橋地方法院刑事判決               95年度訴字第727號
公  訴  人  臺灣板橋地方法院檢察署檢察官
被      告  甲○○
上列被告因毒品危害防制條例案件，經檢察官提起公訴（95年度
毒偵字第78號），被告於準備程序進行中就被訴事實為有罪之陳
述，經告知簡式審判程序之旨，並聽取當事人之意見後，本院裁
定由受命法官獨任進行簡式審判程序，並判決如下：
    主  文
甲○○連續施用第一級毒品，累犯，處有期徒刑壹年貳月。
扣案之殘渣袋壹只內殘留之第一級毒品海洛因（量微無法驗重）
沒收銷燬之；殘渣袋壹只、已使用過之注射針筒伍支、未使用之
注射針筒伍支，均沒收。
    事  實
一、甲○○曾因施用毒品，經本院以91年度毒聲字第2315號裁定
    應送勒戒處所觀察、勒戒，經觀察、勒戒後，認無繼續施用
    毒品傾向，於民國91年8 月9 日執行完畢出勒戒所，並經臺
    灣板橋地方法院檢察署於同日以91年度毒偵字第2537號為不
    起訴處分確定。又因施用第一級毒品，經本院以92年度毒聲
    字第309 號裁定應送勒戒處所觀察、勒戒，經觀察、勒戒後
    ，認有繼續施用毒品傾向，復經本院以92年度毒聲字第1775
    號裁定令入戒治處所施以強制戒治1 年，經強制戒治後，因
    成效經評定為合格，無繼續戒治之必要，再經本院以92年度
    毒聲字第3308號裁定停止戒治，所餘戒治期間付保護管束，
    保護管束於93年6 月1 日期滿，嗣因毒品危害防制條例修正
    而未繼續執行保護管束。前開施用毒品犯行，並經臺灣板橋
    地方法院檢察署檢察官以92年度毒偵緝字第224 、225 號提
    起公訴，經本院以92年度訴字第1638號判處有期徒刑7 月確
    定。再因施用第二級毒品，經本院以92年度簡字第3388號判
    處有期徒刑5 月，如易科罰金，以300 元折算1 日確定。前
    開2 案件經本院以93年度聲字第154 號裁定應執行有期徒刑
    10 月 。另因施用第一級毒品，經本院以93年度訴字第1090
    號判處有期徒刑1 年確定，接續執行，於94年9 月15日假釋
    出監，於94年12月10日縮刑期滿，所餘刑期內未經撤銷假釋
    ，其未執行之刑，以已執行論。詎其仍未戒除毒癮，竟於觀
    察、勒戒執行完畢釋放後，5 年內另基於施用第一級毒品海
    洛因（以下簡稱海洛因）之概括犯意，自94年12月15日某時
    起，至同年月16日23時許，先後多次在真實姓名年籍不詳綽
    號「阿水」位於臺北縣蘆洲市之住處，以將海洛因稀釋後，
    再以針筒注射入體內之方式施用海洛因3 次。嗣於94年12月
    17 日10 時許，為警在臺北縣五股鄉○○路○ 段24巷17號查
    獲，並扣得其所有供其施用海洛因所用之殘渣袋1 只（內含
    量微無法驗重之海洛因）、已使用過之注射針筒5 支，及未
    使用而供施用海洛因預備之注射針筒5 支，並採尿驗悉。
二、案經臺北縣政府警察局蘆洲分局報告臺灣板橋地方法院檢察
    署檢察官偵查起訴。
    理  由
一、上揭事實，業據被告甲○○於本院審理中坦承不諱，且其於
    94年12月17日為警查獲後所採集之尿液，經送往臺灣檢驗科
    技股份有限公司以EIA 酵素免疫分析法初步檢驗，以GC/MS
    氣相層析質譜儀確認檢驗結果，有鴉片類陽性（嗎啡陽性）
    反應，有該公司95年1 月19日編號CH/2006/10380 號濫用藥
    物尿液檢驗報告乙紙在卷可稽。此外並有為警所扣得之被告
    所有供其施用海洛因所用之殘渣袋1 只、已使用過之注射針
    筒5 支、未使用而供施用海洛因預備之注射針筒5 支扣案可
    證，且前開殘渣袋內之殘渣經臺北縣政府警察局蘆洲分局以
    簡易快速篩檢試劑初步檢驗結果，亦呈嗎啡、海洛因反應（
    量微無法驗重），有該局查獲涉嫌毒品危害防制條例產品初
    步鑑驗報告單乙紙可憑。足徵被告自白與事實相符，被告施
    用第一級毒品犯行應堪認定。又被告曾因施用毒品，經本院
    以91年度毒聲字第2315號裁定應送勒戒處所觀察、勒戒，經
    觀察、勒戒後，認無繼續施用毒品傾向，於91年8 月9 日執
    行完畢出勒戒所，並經臺灣板橋地方法院檢察署於同日以91
    年度毒偵字第2537號為不起訴處分確定，有臺灣高等法院被
    告前案紀錄表乙紙附卷足憑。足徵被告經觀察、勒戒執行完
    畢釋放後，5 年以內再犯施用毒品危害防制條例第10條第1
    項之罪。本件事證明確，被告犯行洵堪認定。
二、查海洛因為毒品危害防制條例第2 條第2 項第1 款明定之第
    一級毒品，不得持有、施用及販賣。核被告所為係犯毒品危
    害防制條例第10條第1 項之罪。其施用海洛因前後持有海洛
    因之低度行為應為施用之高度行為所吸收，不另論罪。被告
    先後多次施用海洛因犯行，時間緊接，方法相同，觸犯構成
    要件相同之罪名，顯係基於概括犯意為之，應依連續犯規定
    論以一罪，並依法加重其刑。又被告曾因違反毒品危害防制
    條例案件，經本院以92年度訴字第1638號判處有期徒刑7 月
    確定。再因施用第二級毒品，經本院以92年度簡字第3388號
    判處有期徒刑5 月，如易科罰金，以300 元折算1 日確定，
    前開2 案件經本院以93年度聲字第154 號裁定應執行有期徒
    刑10月。另因施用第一級毒品，經本院以93年度訴字第1090
    號判處有期徒刑1 年確定，接續執行，於94年9 月15日假釋
    出監，於94年12月10日縮刑期滿，所餘刑期內未經撤銷假釋
    ，其未執行之刑，以已執行論，有前開臺灣高等法院被告前
    案紀錄表乙紙附卷可參，其受有期徒刑之執行完畢，5 年以
    內再犯有期徒刑以上之本罪，為累犯，應依法遞加重其刑。
    公訴人雖僅就被告於94年12月17日13時50分許為警採尿前回
    溯26小時內某時，在不詳地點，施用海洛因犯行提起公訴，
    然檢察官就犯罪事實一部起訴者，其效力及於全部，本件被
    告其餘施用海洛因犯行，分別與前揭論罪科刑之施用海洛因
    部分，有連續犯裁判上一罪關係，已如前述，本院自應就屬
    於裁判上一罪之前開部分一併加以裁判。爰審酌施用海洛因
    後，有短暫興奮及欣快感，而隨之而來卻會陷入困倦狀態，
    長期使用會產生耐藥性及心理、生理依賴性，即需增加劑量
    始可達到主觀相同效果，一旦停止使用，除產生戒斷反應外
    ，易伴有心理之渴藥性，導致施用者無法控制自身行為。施
    用海洛因對身心產生的危害，被告業經觀察、勒戒卻仍無法
    戒除施用毒品之惡習，復為本件施用海洛因犯行，顯見戒除
    毒癮之意志薄弱，兼衡其犯罪之動機、目的、手段、品行、
    施用次數為3 次，及坦承犯行之犯罪後態度等一切情狀，量
    處如主文所示之刑，以玆儆懲。
三、扣案之殘渣袋1 只內殘留之海洛因（量微無法驗重），為查
    獲之第一級毒品，應依毒品危害防制條例第18條第1 項前段
    沒收銷燬之。殘渣袋1 只、已使用過之注射針筒5 支，均為
    被告所有供其施用海洛因所用之物，未使用過之注射針筒，
    則為被告所有供施用海洛因預備之物之事實，業據被告供承
    不諱，爰均依刑法第38條第1 項第2 款宣告沒收。
據上論斷，應依刑事訴訟法第273 條之1 第1 項、第299 條第1
項前段，毒品危害防制條例第10條第1 項、第18條第1 項前段，
刑法第11條前段、第56條、第47條、第38條第1 項第2 款，判決
如主文。
本案經檢察官曾文鐘到庭執行職務。
中    華    民    國    95    年    4     月    28    日
                  刑事第十庭    法  官  張宏節
此正本與原本無異。
如不服本判決應於送達後10日內向本院提出上訴狀。
                                書記官  李崇文
中    華    民    國    95    年    4     月    28    日
附錄本案論罪科刑法條全文：
毒品危害防制條例第10條第1項：
施用第一級毒品者，處 6 月以上 5 年以下有期徒刑。


司法院資訊處製作；財團法人民間司法改革基金會備份。
